# 企业会计准则解释第 14 号下 BOT项目核算

提问人：qingzheng518 时间：2021-04-14 13:59:25
陈老师您好，根据企业会计准则解释第 14 号，
1 、社会资本方提供建造服务（含建设和改扩建，下同）或发包给其他方等，应当按照《企业会计准则第 14 号——收入》确定其身份是主要责任人还是代理人，并进行会计处理，确认合同资产。
是不是可以理解为，假如社会资本与政府机构设立项目公司，项目公司委托社会资本进行建设施工，则社会资本是主要责任人，需要确认建造服务收入；如果项目公司委托社会资本外其他施工方，则社会资本为代理人，不确认建造服务收入，只是将施工支付对价作为金融资产或无形资产。
如果社会资本作为主要责任人，项目公司确认一次建造服务收入，社会资本施工过程中也确认建造服务收入，社会资本的合并口径如何理解？项目公司如何确认建造服务收入，以PPP合同金额作为合同金额？
2 、社会资本方根据 PPP项目合同约定，提供多项服务（如既提供 PPP项目资产建造服务又提供建成后的运营服务、维护服务）的，应当按照《企业会计准则第 14 号——收入》的规定，识别合同中的单项履约义务，将交易价格按照各项履约义务的单独售价的相对比例分摊至各项履约义务。
如果是两标并一标方式，社会资本参与建造服务，同时也有后期运营服务，如何分配收入？PPP合同中仅包含了总体造价金额，运营期的费用也只是预测数据，待财政部门竣工验收后，才可以确定最终投资金额，并确认可确定收取部分金额
3 、5.社会资本方根据 PPP项目合同约定，在项目运营期间，满足有权收取可确定金额的现金（或其他金融资产）条件的，应当在社会资本方拥有收取该对价的权利（该权利仅取决于时间流逝的因素）时确认为应收款项，并按照《企业会计准则第 22 号——金融工具确认和计量》的规定进行会计处理。社会资本方应当在 PPP项目资产达到预定可使用状态时，将相关 PPP项目资产的对价金额或确认的建造收入金额，超过有权收取可确定金额的现金（或其他金融资产）的差额，确认为无形资产。
将确认的建造收入金额，超过有权收取可确定金额的现金差额确认无形资产，如何理解，是把建造收入冲掉计入无形资产？还是说把合同资产一部分转为无形资产，一部分转为应收款项，建设期确认的建造收入不变。
感觉， 14 号解释说的比较原则，实际操作中，还是有点找不到方向，请陈老师指导一下，谢谢。

回答人：chenyiwei
把合同资产一部分转为无形资产，一部分转为应收款项，建设期确认的建造收入不变。建议参考IFRIC 12的原文，特别关注其后附的举例。

提问人：小熊吃 鸡 翅 时间：2021-04-16 08:05:06
另外，想请教陈版。金融资产模式下确认的利息收入，是计入营业收入还是财务费用科目呢？

回答人：chenyiwei
理论上应计入其他业务收入更合适。